【裁判字號】    90,重訴,767
【裁判日期】    901231
【裁判案由】    給付借款
【裁判全文】
臺灣臺南地方法院民事判決  九十年度重訴字第七六七號
    原      告  高雄縣路竹鄉農會
    法定代理人  丙○○
    訴訟代理人  甲○○
    被      告  乙○○
右當事人間請求給付借款事件，本院判決如左：
    主    文
被告應給付原告新台幣陸佰萬元，及自民國八十九年十月一日起至清償日止，按週年
利率百分之八點九計算之利息，並自民國八十九年十一月二日起至民國九十年五月一
日止，按上開利率百分之十，自民國九十年五月二日起至清償日止，按上開利率百分
之二十計算之違約金。
訴訟費用由被告負擔。
本判決於原告以新台幣貳佰萬元供擔保後，得假執行。
    事    實
甲、原告方面：
一、聲明：求為判決除假執行擔保金額外，如主文所示。
二、陳述：訴外人柳吳貴美於民國八十八年三月三十一日邀同訴外人王汝晟及被告二
    人為連帶保證人，向原告借用新台幣︵下同︶六百萬元，約定借款期限為二年，
    即自八十八年三月三十一日起至九十年三月三十一日止，利息則按原告之基本放
    款利率百分之八點一加碼百分之零點八即百分之八點九計算，並約定如未按期繳
    息時，即喪失期限利益並視為全部到期，除須按上開利率計付利息外，其逾期在
    六個月以內，按上開利率百分之十，逾六個月以上部分，則按上開利率百分之二
    十計付違約金，詎借款人柳吳貴美自八十九年十月一日起即未按期繳納利息，屢
    經催討，均置之不理，為此提起本件訴訟。
三、證據：提出借款申請書、借據、支出傳票、收入傳票、取款憑條、放款戶交易明
    細查詢表、存放款牌告利率表各一份、授信約定書三份為證。
乙、被告方面：
一、聲明：請求判決駁回原告之訴及其假執行之聲請。
二、陳述：系爭借款申請書、借據、授信約定書均為伊所簽無誤，但實際借款人是王
    汝晟，伊僅係本件借款之連帶保證人，原告應先執行主債務人之擔保品，不足部
    分再向伊求償。
    理    由
一、本件原告主張訴外人柳吳貴美於八十八年三月三十一日邀同訴外人王汝晟及被告
    二人為連帶保證人，向原告借用六百萬元，約定借款期限為二年，即自八十八年
    三月三十一日起至九十年三月三十一日止，利息則按原告之基本放款利率百分之
    八點一加碼百分之零點八即百分之八點九計算，並約定如未按期繳息時，即喪失
    期限利益並視為全部到期，除須按上開利率計付利息外，其逾期在六個月以內，
    按上開利率百分之十，逾六個月以上部分，則按上開利率百分之二十計付違約金
    ，詎借款人柳吳貴美自八十九年十月一日起即未按期繳納利息等情，業據提出提
    出借款申請書、借據、授信約定書、支出傳票、收入傳票、取款憑條、放款戶交
    易明細查詢表、存放款牌告利率表等件為證，並為被告所不爭執，自堪信原告主
    張之上開事實為真正。
二、雖被告另陳稱：伊僅係本件借款之連帶保證人，原告應先執行主債務人之擔保品
    ，不足部分再向伊求償等語。惟按連帶保證人與主債務人均對於債務全部負給付
    責任，債權人得對於債務人、連帶保證人中之一人或數人或其全體，同時或先後
    請求全部或一部之給付，此觀諸民法第二百七十三條第一項規定即臻明瞭。又按
    有抵押權之債權人，雖可就抵押物之實行賣得價金優先受償，然不能因其設有抵
    押權，即謂清償債務應以抵押物為限，又擔保物權之設定，係發生擔保物權之效
    力，故債權經設定擔保，債權人自可就該擔保物受償，或逕向債務人請求清償，
    債務人不得藉口有擔保物權存在，拒絕債權人清償之請求（最高法院十八年上字
    第一六二四號、十九年上字第三八○號判例分別參照）。而實行抵押擔保物權，
    係非訟事件，與起訴求償債務之訴訟事件，性質不同，可併行而不悖，準此，被
    告為本件借款之連帶保證人，自應與主債務人負同一債務，對於債權人各負全部
    給付責任，而原告對於主債務人係要實行擔保物權受償，或逕就連帶保證人被告
    起訴求償，本即有選擇權，並不因該債權有抵押權之設定而受影響，是被告所辯
    原告應先執行主債務人之擔保品，不足部分再向伊求償云云，顯有誤會，自非可
    取。
三、從而，原告依消費借貸及連帶保證之法律關係，請求被告給付六百萬元，及自八
    十九年十月一日起至清償日止，按年息百分之八點九計算之利息，並自八十九年
    十一月二日起至九十年五月一日止，按上開利率百分之十，自九十年五月二日起
    至清償日止，按上開利率百分之二十計算之違約金，即屬有據，應予准許。
四、原告陳明願供擔保，請求宣告假執行，核無不合，茲酌定相當之擔保金額，予以
    准許。
五、論上論結，本件原告之訴為有理由，依民事訴訟法第七十八條、第三百九十條第
    二項，判決如主文。
中      華      民      國    九十      年     十二     月    三十一    日
                                  臺灣臺南地方法院民事第二庭
~B審判長法      官  蔡美美
~B      法      官  洪碧雀
~B      法      官  李銘洲
右為正本係照原本作成
如對本判決上訴，須於判決送達後廿日內向本院提出上訴狀
中      華      民      國    九十      年     十二     月    三十一    日
~B      法院書記官  歐貞妙


司法院資訊處製作；財團法人民間司法改革基金會備份。
